【裁判字號】    97,上易,316
【裁判日期】    970610
【裁判案由】    恐嚇取財等
【裁判全文】
臺灣高等法院高雄分院刑事判決         97年度上易字第316號
上  訴  人
即  被  告  乙○○
上列上訴人因恐嚇取財等案件，不服臺灣高雄地方法院97年度易
字第228 號中華民國97年2 月27日第一審判決（起訴案號：臺灣
高雄地方法院檢察署96年度偵字第33330 號），提起上訴，本院
判決如下：
    主  文
原判決關於乙○○攜帶兇器竊盜部分及定應執行刑部分，均撤銷
。
乙○○共同犯攜帶兇器竊盜罪，處有期徒刑柒月。
    事  實
一、乙○○於民國96年8 月間，在甲○○所開設之早餐店工作，
    因不適任該工作，於離職時要求甲○○補貼工資，惟遭甲○
    ○所拒絕，因此懷恨在心，遂與蔡文翔、陳雅卿（均經臺灣
    高雄地方法院97年度易字第228 號判決確定）共同基於意圖
    為自己不法之所有之犯意聯絡，於96年9 月6 日凌晨2 時許
    ，先由乙○○駕駛其自小客車車搭載蔡文翔前往高雄市○○
    區○○路198 號前，乙○○下車持客觀上足以為兇器之一字
    型螺絲起子及其自備之鑰匙1 支，開啟車門鎖竊取甲○○所
    有車牌號碼9388-XC 號自小貨車得手。乙○○復於同年月9
    日上午7 時許及同年月11日14時43分，撥打公用電話恐嚇甲
    ○○交付新臺幣（下同）5 萬元贖款（恐嚇取財部分，亦經
    臺灣高雄地方法院97年度易字第228 號判決確定），嗣經甲
    ○○付款而尋回車輛並報警循線查獲上情。
二、案經高雄市政府警察局三民第二分局移送臺灣高雄地方法院
    檢察署檢察官偵查起訴。
    理  由
一、後述關於證人等於審判外之陳述及卷附書證即書面之傳聞證
    據等部份，檢察官、被告已於本院審理調查上開證據時，就
    此證據能力均表示無意見，且本院認為以之作為本件論証之
    證據，均與待證事實具有關聯性，作為本案之證據亦屬適當
    ，依刑事訴訟法第159 條之5 第1 項規定，自得為證據。
二、訊據上訴人即被告乙○○固供承有於上開時、地，以一字型
    螺絲起子及自備鑰匙竊取被害人甲○○所有上述自小貨車得
    手等事實，然否認前開攜帶兇器竊盜犯行，辯稱：伊所攜帶
    供伊竊車所用係屬小型一字型螺絲起子，並不能傷人，伊亦
    無持以傷人之意，應不構成攜帶兇器之加重竊盜罪云云。然
    查被告於原審法院已就檢察官起訴之本案攜帶兇器竊盜犯罪
    事實認罪在卷（見原審卷第39頁），核與原審共同被告蔡文
    翔、陳雅卿於警詢、偵查具結供證情節相符，並經被害人甲
    ○○於警詢、偵查具結陳述其所有之上述自小貨車遭竊等事
    實明確，復有被告提出一字型螺絲起子照片足佐（見本院卷
    第4 頁），而觀諸照片所示該一字型螺絲起子雖僅9 公分長
    ，但仍屬金屬材質製成，質地堅硬且頂端成尖狀，堪認客觀
    上足對人之生命、身體、安全構成威脅，而具有危險性之物
    ，且祇須行竊時攜帶此種具有危險性之兇器為已足，並不以
    攜帶之初有行兇之意圖為必要（最高法院79年台上字第5253
    號判例要旨足參），故被告所辯上情，顯與法未合，不足採
    信。被告所為上開攜帶兇器竊盜犯行，事證明確，足以認定
    。
三、核被告乙○○所為，係犯刑法第321 條第1 項第3 款攜帶兇
    器竊盜罪。被告乙○○就上開犯行與原審共同被告蔡文翔、
    陳雅卿間，有犯意聯絡及行為分擔，應論以共同正犯。
四、原判決關於被告乙○○攜帶兇器竊盜犯行部分，論處罪刑，
    固非無見；惟查原判決未及審酌被告提起上訴後於97年5 月
    27日本院審理時已與被害人達成和解（見本院97年度附民字
    第33號和解筆錄，本院卷第40頁）之情，則原判決對於被告
    量刑時所審酌之認定基礎已有變更，原判決對於被告就此犯
    行量刑自有未妥。被告上訴否認犯行，固無理由，然原判決
    關於被告攜帶兇器竊盜部分尚有可議，自應將原判決關於被
    告攜帶兇器竊盜部分及定應執行刑部分，均撤銷改判。審酌
    被告正值壯年，不思以正當途徑賺取財物，竟持兇器共同竊
    取被害人自小貨車，對被害人財產之危害程度，念其犯後尚
    能與被害人和解及其前科素行（參卷附臺灣高等法院被告前
    案紀錄表）等一切情狀，量處如主文所示之刑。又供被告犯
    罪所用之上述一字型螺絲起子，被告供明已遭丟棄，又非屬
    違禁物，為免日後執行困難，爰不併宣告沒收，附此敘明。
五、原審共同被告蔡文翔、陳雅卿部分，及被告乙○○另犯共同
    恐嚇取財部分，均經原審判決確定（被告乙○○於本院業已
    當庭陳明未就恐嚇取財部分上訴，見本院卷第25頁），附此
    敘明。
據上論結，應依刑事訴訟法第369 條第1 項前段、第364 條、第
299 條第1 項前段，刑法第28條、第321 條第1 項第3 款，判決
如主文。
本案經檢察官方娜蓉到庭執行職務。
中    華    民    國    97    年    6     月    10    日
               刑事第一庭   審判長法  官  郭雅美
                                  法  官  莊崑山
                                  法  官  張意聰
以上正本證明與原本無異。
本判決不得上訴。
中    華    民    國    97    年    6     月    10    日
                                  書記官  陳金
附錄本判決論罪科刑法條：
刑法第321 條第1項第3款
犯竊盜罪而有左列情形之一者，處6 月以上、5 年以下有期徒刑
：
  三、攜帶兇器而犯之者。


司法院資訊處製作；財團法人民間司法改革基金會備份。
